臺灣嘉義地方法院民事判決　九十二年度親字第六五號
　　原　　　告　　甲○○
　　送達代收人　　丁○○
　　被　　　告　　丙○○
　　兼法定代理人　乙○○
右當事人間請求確認非婚生子女事件，經本院於民國九十二年十二月三十日言詞辯論
終結，判決如左：
    主　　　文
確認被告丙○○非原告與被告乙○○之婚生子。
訴訟費用由被告負擔。
    事　　　實
甲、原告方面：
  一、聲明：求為判決如主文所示。
  二、陳述：原告與被告乙○○於民國七十九年十二月五日結婚，於九十二年三月十
      　　　九日協議離婚。原告與被告乙○○婚後因個性不合，無法共同生活而分
      　　　居多年，於分居期間，原告認識訴外人陳坤良，進而同居發生性關係，
      　　　原告並懷有身孕，於九十二年十月三十日產下被告丙○○。雖原告與訴
      　　　外人陳坤良於九十二年九月二十六日結婚，然依法被告丙○○仍推定為
      　　　原告與被告乙○○之婚生子，然被告丙○○並非原告自被告乙○○受胎
      　　　，為此提起本訴。
  三、證據：提出戶籍謄本三份、財團法人佛教大林慈濟醫院ＤＮＡ鑑定書一份為證
      　　　。
乙、被告方面：
  一、聲明：同意原告請求。
  二、陳述：被告丙○○非原告與被告乙○○之婚生子。
     理　　　由
一、原告主張：原告與被告乙○○於七十九年十二月五日結婚，於九十二年三月十九
    日協議離婚。原告與被告乙○○婚後因個性不合，無法共同生活而分居多年，於
    分居期間，原告認識訴外人陳坤良，進而同居發生性關係，原告並懷有身孕，於
    九十二年十月三十日產下被告丙○○。雖原告與訴外人陳坤良於九十二年九月二
    十六日結婚，然依法被告丙○○仍推定為原告與被告乙○○之婚生子，然被告丙
    ○○並非原告自被告乙○○受胎等情，爰求為判決確認被告丙○○非原告與被告
    乙○○之婚生子。
二、被告則不爭執原告主張之事實。
三、原告主張之事實，業據提出戶籍謄本三份為證，並經原告囑託財團法人佛教大林
    慈濟醫院鑑定原告、被告丙○○、訴外人陳坤良間血緣關係之結果，據函覆稱：
    無法排除陳坤良與被告丙○○親子關係基因，陳坤良與被告丙○○親子關係概率
    大於百分之九十九點九九九等語，有該醫院ＤＮＡ鑑定書一份在卷足憑，自堪信
    為真實。
四、按民法第一千零六十三條第一項推定之婚生子女，如夫妻之一方能證明妻非自夫
    受胎者，得於知悉子女出生之日起，一年內提起否認之訴，同條第二項定有明文
    。查原告受胎生下被告丙○○，既係在其與被告乙○○婚姻關係存續中，則依法
    自應推定被告丙○○為原告與被告乙○○之婚生子，然被告丙○○並非原告自被
    告乙○○受胎。準此，原告於知悉被告丙○○出生之日起一年內提起本件訴訟，
    於法洵屬有據，應予准許。
五、據上論結，本件原告之訴為有理由，依民事訴訟法第七十八條、第八十五條第一
    項前段，判決如主文。
中　　　華　　　民　　　國　　九十三　　年　　　一　　　月　　 十三 　　日
~B臺灣嘉義地方法院家事法庭
~B　　法　官　黃茂宏
右為正本係照原本作成
如對本判決上訴須於判決送達後廿日內向本院提出上訴狀
中　　　華　　　民　　　國　　九十三　　年　　　一　　　月　　 十三 　　日
~B　　書記官　沈秀鈴
